【裁判字號】    98,審訴,1
【裁判日期】    980424
【裁判案由】    違反稅捐稽徵法等
【裁判全文】
臺灣新竹地方法院宣示判決筆錄           98年度審訴字第1號
公  訴  人  臺灣新竹地方法院檢察署檢察官
被      告  乙○○
指定辯護人  本院公設辯護人  甲○○
上列被告因違反稅捐稽徵法等一案，經檢察官提起公訴（97年度
偵字第7897號），及移送併案審理（臺灣板橋地方法院檢察署97
年度偵字第17497 號）後，聲請本院改依協商程序而為判決，於
中華民國98年4 月24日下午4 時在本院刑事第十一法庭宣示判決
，出席職員如下：
法官起立朗讀判決主文、犯罪事實要旨、處罰條文、附記事項，
及告以上訴限制、期間並提出上訴狀之法院，且諭知記載其內容
：
一、主  文：
    乙○○商業負責人共同連續以明知為不實之事項，而填製會
    計憑證，處有期徒刑陸月，如易科罰金，以銀元佰元即新
    臺幣玖佰元折算壹日；減為有期徒刑月，如易科罰金，以
    銀元佰元即新臺幣玖佰元折算壹日。緩刑貳年。
二、犯罪事實要旨：
    乙○○依其已成年之社會經驗，應有相當智識程度，對於應
    他人之邀，擔任公司之名義負責人，係有不法之目的，可能
    作為虛設公司、填載不實會計憑證而幫助他人逃漏稅捐乙情
    有所認識，竟同意真實姓名年籍不詳「洪小姐」、「陳先生
    」之邀，自民國92年6 月16日起，擔任設址於臺北縣新莊市
    ○○街152 巷46號之「珈緦蜜企業股份有限公司」（下稱珈
    緦蜜公司）之名義負責人，為商業會計法之商業負責人。嗣
    真實姓名年籍不詳之珈緦蜜公司實際負責人，於92年9 月間
    ，取得「淐璟企業有限公司」（下稱淐璟公司）虛偽開立之
    不實統一發票5 紙（發票字軌號碼WU00000000、WU00000000
    、WU00000000、WU00000000、WU00000000），金額合計新臺
    幣（下同）231 萬3,700 元，作為進項憑證而向財政部臺北
    市國稅局申報稅額，以扣抵當期銷項稅額，以此不正當方法
    逃漏珈緦蜜公司11萬5,686 元之營業稅（上開納稅義務人逃
    漏稅捐部分，乙○○非實際參與公司業務執行之人，非代罰
    對象）。乙○○與真實姓名年籍不詳之珈緦蜜公司實際負責
    人，共同出於以填載不實會計憑證統一發票及幫助他人逃漏
    稅捐的連續犯罪意思聯絡，明知珈緦蜜公司與「名証企業有
    限公司」（下稱名証公司）、淐璟公司間並無實際交易之事
    實，竟以珈緦蜜公司之名義，於92年11、12月間，以明知為
    不實之事項而填製會計憑證即統一發票，虛偽開立金額為12
    萬3,500 元之統一發票1 紙予名証公司，供名証公司作為進
    項憑證申報稅額，而幫助名証公司以不正當方法逃漏稅額6,
    175 元；又於92年12月間，以明知為不實之事項而填製會計
    憑證即統一發票，虛偽開立金額合計29萬6,700 元之統一發
    票2 紙予淐璟公司，供淐璟公司作為進項憑證申報稅額，而
    幫助淐璟公司以不正當方法逃漏稅額1 萬4,835 元，足生損
    害於稅捐稽徵機關課稅之公平及正確性。
三、處罰條文：
    修正前商業會計法第71條第1 款，稅捐稽徵法第43條第1 項
    ，刑法第2 條第1 項前段、第11條前段、第74條第1 項第1
    款，修正前刑法第28條、第56條、第55條、第41條第1 項前
    段，中華民國九十六年罪犯減刑條例第2 條第1 項第3 款、
    第7 條。
四、附記事項：
    被告乙○○應於98年4 月24日前捐款新臺幣5 萬元予財團法
    人天主教善牧社會福利基金會附設德心之家公益團體（被告
    乙○○已於98年4 月24日捐款予上開公益團體，有華南商業
    銀行活期性存款存款憑條《收據》影本1 紙及確認業已付款
    之本院公務電話記錄表2 紙附於本院卷宗可查）。
五、協商判決除有刑事訴訟法第455 條之4 第1 項第1 款於本訊
    問程序終結前，被告撤銷協商合意或檢察官撤回協商聲請者
    ；第2 款被告協商之意思非出於自由意志者；第4 款被告所
    犯之罪非第455 條之2 第1 項所定得以協商判決者；第6 款
    被告有其他較重之裁判上一罪之犯罪事實者；第7 款法院認
    應諭知免刑或免訴、不受理者情形之一，及違反同條第2 項
    「法院應於協商合意範圍內為判決；法院為協商判決所科之
    刑，以宣告緩刑或2 年以下有期徒刑、拘役或罰金為限」之
    規定者外，檢察官與被告均不得上訴。
六、如有前項得上訴之情形，得自收受宣示判決筆錄送達之日起
    10日內，向本院提出上訴書狀，上訴於第二審法院。
中    華    民    國    98    年    4     月    24    日
                  刑事第九庭書  記  官  蕭汝芳
                            審判長法官  馮俊郎
以上筆錄正本係照原本作成
中    華    民    國    98    年    4     月    24    日
                            書  記  官  蕭汝芳
附錄本案處罰實體法條全文：
＊修正前商業會計法第71條第1 款：
商業負責人、主辦及經辦會計人員或依法受託代他人處理會計事
務之人員有下列情事之一者，處5 年以下有期徒刑、拘役或科或
併科新臺幣15萬元以下罰金：
一、以明知為不實之事項，而填製會計憑證或記入帳冊。
＊稅捐稽徵法第43條第1 項：
教唆或幫助犯第41條或第42條之罪者，處3 年以下有期徒刑、拘
役或科新臺幣6 萬元以下罰金。
【稅捐稽徵法第41條：
納稅義務人以詐術或其他不正當方法逃漏稅捐者，處5 年以下有
期徒刑、拘役或科或併科新臺幣6 萬元以下罰金。】


司法院資訊處製作；財團法人民間司法改革基金會備份。
